【裁判字號】    98,簡抗,2
【裁判日期】    990122
【裁判案由】    毒品危害防制條例
【裁判全文】
臺灣士林地方法院刑事裁定               98年度簡抗字第2號
抗  告  人  甲○○
上列抗告人因違反毒品危害防制條例案件，不服本院於中華民國
98年9 月25日所為98年度審簡字第538 號之裁定，提起抗告，本
院裁定如下：
    主  文
抗告駁回。
    理  由
一、抗告意旨略以：抗告人即被告因施用第二級毒品，遭本院以
    98 年 度審簡字第538 號刑事簡易判決處有期徒刑3 月，抗
    告人本應接受此裁判，惟該判決書另裁示不得上訴，經抗告
    人不服，上訴後，再經本院裁定駁回上訴，惟刑事訴訟法明
    定被告有上訴權，抗告人雖經簡易判決而有不得上訴之限，
    但蒞庭檢察官未盡告知之責，致抗告人喪失上訴權，雖原判
    決論刑並無不適，然確有違法，爰具狀抗告，請求撤銷原駁
    回上訴之裁定。
二、按被告自白犯罪未於偵查中為願受科刑之範圍或願意接受緩
    刑之宣告者，在審判中得向法院為之，檢察官亦得依被告之
    表示向法院求刑或請求為緩刑之宣告，法院應於檢察官求刑
    或緩刑宣告請求之範圍內為判決，刑事訴訟法第451 條之1
    第3 項、第4 項前段定有明文。次按依第451 條之1 之請求
    所為之科刑判決，不得上訴，同法第455 條之1 第2 項亦定
    有明文。又對於簡易判決不服提起上訴，原審法院認為上訴
    為法律上不應准許者，應以裁定駁回之，刑事訴訟法第455
    條之1 第3 項準用第362 條前段規定甚明。
三、經查，本件抗告人即被告甲○○於民國98年8 月13日本院原
    審準備程序中自白犯罪，原審法院當庭裁定由受命法官獨任
    逕以簡易判決處刑，被告向本院表示願受得易科罰金之有期
    徒刑3 月刑之宣告檢察官亦依被告表示向本院請求量處被告
    得易科罰金之有期徒刑3 月，且原審法院亦當庭向被告諭知
    如向本院表示願受科刑範圍或願意接受緩刑之宣告，或被告
    同意檢察官之求刑或所為緩刑宣告之請求，經本院採納而為
    判決時，依刑事訴訟法第455 條之1 第2 項規定，當事人均
    不得上訴之旨，原審法院始依被告及檢察官請求之範圍，於
    98 年8月31日判決處被告有期徒刑3 月，如易科罰金以1000
    元折算1 日，有本院98年8 月13日準備程序筆錄及98年度審
    簡字第538 號刑事簡易判決在卷可稽。是本件被告於原審法
    院審理中自白，且為願受得易科罰金之有期徒刑3 月刑之宣
    告，檢察官亦依被告之表示向本院具體求刑，法院依其等之
    請求為科刑判決，揆諸前開說明，檢察官及被告均不得上訴
    。詎被告仍於98年9 月21日向本院提起上訴，即屬法律上所
    不應准許，且無可補正，應逕以裁定駁回之。是原審法院依
    此駁回上訴，並無不法，被告仍執陳詞，對原審法院駁回上
    訴之裁定提出抗告，自無可採，亦應駁回其抗告。
三、應依刑事訴訟法第412 條，裁定如主文。
中    華    民    國    99    年    1     月    22    日
                  刑事第六庭  審判長法  官 杜惠錦
                                    法  官 黃欣怡
                                    法  官 梁哲瑋
以上正本證明與原本無異。
如不服本裁定應於送達後5日內向本院提出抗告狀。
                                    書記官  白孝慈
中    華    民    國    99    年    1     月    22    日


司法院資訊處製作；財團法人民間司法改革基金會備份。
